【裁判字號】    89,交易,104
【裁判日期】    890524
【裁判案由】    公共危險
【裁判全文】
臺灣板橋地方法院刑事判決                        八十九年度交易字第一四號
    公  訴  人  臺灣板橋地方法院檢察署檢察官
    被      告  甲○○
右列被告因公共危險案件，經檢察官提起公訴（八十八年度偵字第二六八七九號），
本院判決如左：
    主  文
甲○○無罪。
    理  由
一、公訴意旨略以：被告甲○○明知服用毒品、麻醉藥品、酒類或其他相類之物，不
    能安全駕駛動力交通工具者，不得駕駛動力交通工具，竟於民國八十八年十一月
    十五日五時許，服用酒類飲酒後其吐氣所含酒精成分已達每公升零點三一毫克之
    不能安全駕駛之狀態下，駕駛動力交通工具車號ＦＧ－０五０號之曳引車，行經
    國道三號高速公路樹林收費站南向二十車道前，尚為酒力所困，辨識力、注意力
    、反應力均不如常，本應注意不得駕車，以避免危險之發生，且依當時狀況，又
    無不能注意之情形，竟疏未注意減速，駕駛上開曳引車追撞遭當時被ＦＧ－０二
    五號曳引車碰撞後打橫之ＥＢ－六九九二號自小客車，致自小客車上之乘客駱愛
    玉受有臉部擦傷之傷害（未提出告訴），因認被告涉有刑法第一百八十五條之三
    危險駕駛罪嫌云云。
二、按犯罪事實應依證據認定之，無證據不得推定其犯罪事實；又不能證明被告犯罪
    者，應諭知無罪之判決，刑事訴訟法第一百五十四條、第三百零一條第一項分別
    定有明文。公訴人認被告涉有上開罪嫌，無非係以被告酒後吐氣所含酒精成分已
    達每公升零點三一毫克，且車禍肇事為主要論據。
三、訊據被告甲○○雖坦承酒後駕車之事實，惟否認有危險駕駛之犯行，辯稱：當時
    精神不錯，係因該自小客車遭另一台車碰撞，跑到其車道，才會撞到該自小客車
    等語。經查被告車禍發生後經警測得其酒精濃度為每公升０˙三一毫克，有測試
    單一紙附卷可稽。惟被告當時經警命其走直線，被告係符合標準，且應對均很正
    常，並無答非所問之情形，業據證人即現場處理警員乙○○證述綦詳，是被告並
    未因飲酒而影響判斷力、反應力。而被告之所以會撞擊ＥＢ－六九九二號自用小
    客車，確係因ＥＢ－六九九二號自用小客車至收費站前從十八票亭車道變換至十
    九票亭車道，遭ＦＧ－０二五號曳引車撞擊，該車被往前推，過收費站後打橫，
    始又遭被告所駕駛之車輛撞擊之事實，業據證人即ＥＢ－六九九二號自用小客車
    駕駛人潘國祥、ＦＧ－０二五號曳引車駕駛人劉瑞聰於警訊時證述明確，並有道
    路交通事故調查表一紙附卷可參，故尚難以被告有發生車禍，遽認被告已不能安
    全駕駛，被告所辯，應堪採信。此外，復查無其他積極證據足認被告有公訴人所
    指訴之犯行，既不能證明其犯罪，依法應諭知無罪之判決。
四、被告經合法傳喚，無正當理由不到庭，因本院認係應諭知無罪之案件，爰不待其
    陳述逕行判決。
據上論斷，應依刑事訴訟法第三百零一條第一項、第三百零六條，判決如主文。
本案經檢察官程秀蘭到庭執行職務。
中      華      民      國    八十九    年      五      月    二十四    日
                                      臺灣板橋地方法院刑事第五庭
                                          法  官  李世華
右正本證明與原本無異
如不服本判決，應於送達後十日內，向本院提出上訴狀
                                          書記官  卓聖智
中      華      民      國    八十九    年      五      月    二十六    日


司法院資訊處製作；財團法人民間司法改革基金會備份。
